Inventaris van de archieven van de Commissie voor de Zuivering van het Radio-omroeppersoneel, Radio-omroep Herrijzend Nederland, Stichting Radio-Nederland in de overgangstijd en de Regeringscommissaris voor het Radiowezen, 1945-1957
Nationaal Archief, Den Haag
- Commissie voor de Zuivering van het Radio-Omroeppersoneel
  - Stukken betreffende de zuivering van het personeel van de radio-omroep, (individuele gevallen, alfabetisch geordend), 1945-1957; 1-1737
    - Naam: Ende, C. van den Geb.datum: 18-09-1898, 269
    - Naam: Engelhard, J.V.J. Geb.datum: 21-07-1911, 270
    - Naam: Enserinck, A.A.M. Geb.datum: 01-11-1907, 271
    - Naam: Enter, J.H.J. van Geb.datum: 27-05-1913, 272
    - Naam: Epen, M.A. van Geb.datum: 01-08-1917, 273
    - Naam: Erftemeijer, T.M.M. Geb.datum: 10-10-1911, 274
    - Naam: Erich, A. Geb.datum: 26-05-1911, 275
    - Geb.datum: 07-12-1922, 276
    - Naam: Eskens, H.G.H. Geb.datum: 13-03-1911, 277
    - Naam: Evers, F.L.M. Geb.datum: 12-08-1905, 278
    - Naam: Evers, J.A. Geb.datum: 22-04-1897, 279
    - Naam: Evers-Gerritsen, J. Geb.datum: 29-05-1898, 280
    - Naam: Exter Blokland, A.W. den Geb.datum: 24-12-1894, 281
    - Geb.datum: 19-03-1924, 282
    - Geb.datum: 23-07-1921, 283
    - Geb.datum: -, 284
    - Naam: Falk, J.A.A. Geb.datum: 02-03-1891, 285
    - Geb.datum: 28-07-1925, 286
    - Naam: Farber, L.A. Geb.datum: 03-02-1890, 287
    - Naam: Farber, T.J.A. Geb.datum: 24-06-1897, 288
    - Naam: Feenstra, R. Geb.datum: 16-07-1904, 289
    - Naam: Felderhof, H.H. Geb.datum: 21-11-1911, 290
    - Naam: Felderhof-Vaz Dias, M. Geb.datum: 27-04-1906, 291
    - Geb.datum: 05-11-1926, 292
    - Geb.datum: 26-02-1925, 293
    - Naam: Fennis, F.A. Geb.datum: 17-11-1878, 294
    - Naam: Fennis, J.M. Geb.datum: 14-10-1919, 295
    - Geb.datum: 28-03-1926, 296
    - Naam: Fielmich, H. Geb.datum: 23-02-1917, 297
    - Geb.datum: 28-10-1927, 298
    - Naam: Fijn van Draat, J.J. Geb.datum: 23-11-1914, 299
    - Naam: Fijn van Draat, S.W. Geb.datum: 16-10-1916, 300
    - Geb.datum: 16-10-1924, 301
    - Naam: Fiolet, J. Geb.datum: 05-10-1901, 302
    - Naam: Flink, G. Geb.datum: 03-01-1894, 303
    - Naam: Flink, G. Geb.datum: 02-10-1906, 304
    - Naam: Flink, J. Geb.datum: 26-03-1901, 305
    - Naam: Flink, M. Geb.datum: 18-08-1895, 306
    - Geb.datum: 11-07-1927, 307
    - Geb.datum: 04-10-1925, 308
    - Naam: Flinterman, A. Geb.datum: 21-08-1898, 309
    - Geb.datum: 16-02-1928, 310
    - Geb.datum: 17-02-1923, 311
    - Geb.datum: 01-11-1924, 312
    - Naam: Floor, P. Geb.datum: 17-02-1892, 313
    - Geb.datum: 26-07-1919, 314
    - Geb.datum: -, 315
    - Naam: Fonds, W. Geb.datum: 10-11-1906, 316
    - Geb.datum: -, 317
    - Naam: Francken, J.C. Geb.datum: 03-08-1878, 318
    - Naam: Francois, J.B.W. Geb.datum: 31-07-1900, 319
    - Naam: Franken, B.A.G.M. Geb.datum: 20-01-1912, 320
    - Naam: Fraterman-Sweyd, B. Geb.datum: 09-11-1919, 321
    - Naam: Freek, A. Geb.datum: 23-02-1916, 322
    - Naam: Fritze, A. Geb.datum: 10-05-1891, 323
    - Geb.datum: 03-10-1920, 324
    - Naam: Galen, A. van Geb.datum: 23-04-1894, 325
    - Naam: Galen, A. van Geb.datum: 19-09-1919, 326
    - Naam: Ganzeman-van Rooijen, A.L. Geb.datum: 22-09-1917, 327
    - Naam: Garms, C. Geb.datum: 28-08-1898, 328
    - Naam: Garretsen, E.J. Geb.datum: 13-08-1918, 329
    - Naam: Gaus, J.M. Geb.datum: 12-10-1905, 330
    - Geb.datum: 13-11-1922, 331
    - Naam: Geem, J. van Geb.datum: 30-04-1902, 332
    - Geb.datum: -, 333
    - Naam: Geest, A. Geb.datum: 08-01-1905, 334
    - Naam: Geest, J.S. Geb.datum: 08-01-1905, 335
    - Naam: Geijsendorpher, A. Geb.datum: 06-03-1918, 336
    - Naam: Gelder, T. van Geb.datum: 14-03-1917, 337
    - Naam: Gelderen, J. van Geb.datum: 20-10-1918, 338
    - Naam: Gellekom, J.P.W. van Geb.datum: 25-10-1910, 339
    - Naam: Geluk, J.J. Geb.datum: 05-12-1915, 340
    - Geb.datum: -, 341
    - Naam: Gerlagh, J.Z.T. Geb.datum: 16-10-1912, 342
    - Naam: Gerritsen van Roekel, J. Geb.datum: 04-01-1886, 343
    - Naam: Gerritsen, J.H. Geb.datum: 19-11-1904, 344
    - Naam: Gerritsen, M.C. Geb.datum: 30-10-1915, 345
    - Naam: Gertsen, J. Geb.datum: 25-12-1895, 346
    - Naam: Gestel, M.J. van Geb.datum: 07-05-1894, 347
    - Naam: Gestel, T.H.J. van Geb.datum: 12-08-1903, 348
    - Naam: Geurts, P.M.J. Geb.datum: 29-06-1883, 349
    - Naam: Geus, F. de Geb.datum: 18-03-1906, 350
    - Naam: Gheel Gildemeester-Sprenger, G.F. van Geb.datum: 27-08-1882, 351
    - Geb.datum: 14-12-1920, 352
    - Naam: Gilkens, I.J. Geb.datum: 10-01-1902, 353
    - Naam: Gilkens, J.H. Geb.datum: 10-06-1899, 354
    - Naam: Giltay, B. Geb.datum: 15-06-1910, 355
    - Naam: Ginneken, J.P.F. van Geb.datum: 07-09-1913, 356
    - Naam: Gipon, C.M. Geb.datum: 28-12-1907, 357
    - Geb.datum: 16-08-1920, 358
    - Naam: Glas, C. van der Geb.datum: 17-04-1911, 359
    - Naam: Glas, P. Geb.datum: 10-12-1896, 360
    - Naam: Glotzbach, A. Geb.datum: 06-04-1902, 361
    - Naam: Godron, H. Geb.datum: 22-11-1900, 362
    - Naam: Godschalk, G.J. Geb.datum: 17-12-1916, 363
    - Naam: Godschalk, H.W. Geb.datum: 01-04-1906, 364
    - Naam: Goey, A.H.W. de Geb.datum: 30-03-1907, 365
    - Naam: Goey, J.H. de Geb.datum: 23-07-1918, 366
    - Naam: Gokkes, L. Geb.datum: 10-03-1912, 367
    - Naam: Goldschmeding, D. Geb.datum: 28-01-1910, 368
    - Naam: Goos, D. Geb.datum: 31-01-1909, 369
    - Naam: Goosen, J. Geb.datum: 14-02-1893, 370
    - Naam: Gooyer, B. de Geb.datum: 22-08-1916, 371
    - Naam: Gooyer, G. Geb.datum: 27-04-1892, 372
    - Naam: Gooyer, J.H.A. de Geb.datum: 07-07-1907, 373
    - Naam: Goris, M.J. Geb.datum: 28-03-1905, 374
    - Geb.datum: -, 375
    - Naam: Gorp, H.M.M. van Geb.datum: 23-05-1912, 376
    - Naam: Gorter, H. Geb.datum: 30-03-1908, 377
    - Naam: Gorter, S. de Geb.datum: 27-09-1894, 378
    - Geb.datum: 19-04-1920, 379
    - Naam: Gouverne, W.G. Geb.datum: 15-07-1918, 380
    - Naam: Graaf, J. de Geb.datum: 24-03-1899, 381
    - Naam: Graaf, P.F. de Geb.datum: 31-01-1901, 382
    - Geb.datum: 08-02-1921, 383
    - Naam: Graaff, N.J. de Geb.datum: 30-05-1904, 384
    - Naam: Graanstra, P. Geb.datum: 15-01-1909, 385
    - Naam: Graef, J.G. de Geb.datum: 20-06-1883, 386
    - Naam: Grandia, W.A. Geb.datum: 25-02-1919, 387
    - Naam: Gras, J.H. Geb.datum: 20-11-1903, 388
    - Geb.datum: 13-11-1922, 389
    - Naam: Graumans, A.A.L. Geb.datum: 13-09-1894, 390
    - Naam: Greeve, A.W.M. de Geb.datum: 11-01-1902, 391
    - Geb.datum: -, 392
    - Naam: Grentzius, A.A.J. Geb.datum: 20-06-1908, 393
    - Geb.datum: 10-07-1920, 394
    - Naam: Grieken, H.P.J. van Geb.datum: 29-06-1919, 395
    - Naam: Grignard, L.C.F. Geb.datum: 22-04-1905, 396
    - Naam: Grijs-Brodehl, P.G. de Geb.datum: 16-12-1914, 397
    - Naam: Grijzen, G.W. Geb.datum: 09-06-1905, 398
    - Geb.datum: 20-12-1925, 399
    - Naam: Grin, H. Geb.datum: 07-09-1902, 400
    - Naam: Groen, L. Geb.datum: 06-02-1913, 401
    - Naam: Groenendaal, M.C. Geb.datum: 17-05-1912, 402
    - Geb.datum: 26-06-1925, 403
    - Naam: Groeneveld, D. Geb.datum: 04-07-1893, 404
    - Geb.datum: 17-03-1926, 405
    - Naam: Groeneweg, J.P.T. Geb.datum: 14-11-1879, 406
    - Geb.datum: -, 407
    - Naam: Groenhuyzen, F. Geb.datum: 13-06-1911, 408
    - Naam: Groenhuyzen, J.D. Geb.datum: 19-10-1915, 409
    - Geb.datum: -, 410
    - Naam: Grood, R.T.J.M. de Geb.datum: 02-05-1914, 411
    - Geb.datum: -, 412
    - Naam: Groot, A.W.M. de Geb.datum: 08-09-1897, 413
    - Naam: Groot, P. Geb.datum: 04-08-1912, 414
    - Naam: Groot, R. Geb.datum: 11-12-1916, 415
    - Naam: Groot, W. Geb.datum: 07-10-1919, 416
    - Naam: Groote Wassink, N. Geb.datum: 05-02-1916, 417
    - Naam: Grooters, J.L. Geb.datum: 20-03-1897, 418
    - Naam: Groskamp, G.J.M. Geb.datum: 31-08-1901, 419
    - Geb.datum: 28-05-1923, 420
    - Naam: Grundeler, G.J.J. Geb.datum: 23-07-1916, 421
    - Geb.datum: 10-05-1920, 422
    - Geb.datum: 02-09-1923, 423
    - Geb.datum: 18-12-1920, 424
    - Geb.datum: -, 425
    - Naam: Haak, G. Geb.datum: 25-12-1916, 426
    - Geb.datum: 05-09-1923, 427
    - Naam: Haan, R. de Geb.datum: 12-10-1915, 428
    - Geb.datum: 26-07-1921, 429
    - Naam: Haan, T. de Geb.datum: 30-12-1898, 430
    - Naam: Haar, T.G. van der Geb.datum: 21-07-1905, 431
    - Naam: Haarsma, H.A. Geb.datum: 17-09-1887, 432
    - Naam: Haas, C. de Geb.datum: 25-01-1918, 433
    - Geb.datum: -, 434
    - Naam: Haas, J. de Geb.datum: 08-10-1898, 435
    - Naam: Haas-de Graef, J.A.P. de Geb.datum: 17-09-1912, 436
    - Geb.datum: 04-07-1924, 437
    - Naam: Haccaû, J.F. Geb.datum: 27-12-1903, 438
    - Naam: Hafakker, E.J. Geb.datum: 16-01-1909, 439
    - Naam: Hagemeyer, J. Geb.datum: 15-12-1900, 440
    - Naam: Hagenaar, J. Geb.datum: 22-08-1892, 441
    - Naam: Hahn, J.J. Geb.datum: 16-02-1892, 442
    - Naam: Hak, G.A. Geb.datum: 06-09-1902, 443
    - Naam: Haman, A.A.J. Geb.datum: 31-12-1914, 444
    - Naam: Hamel, J. Geb.datum: 20-10-1883, 445
    - Naam: Hamel, J. Geb.datum: 24-11-1890, 446
    - Naam: Hammacher, V.P. Geb.datum: 23-06-1914, 447
    - Naam: Harderwijk, A.W. van Geb.datum: 19-06-1881, 448
    - Naam: Harkamp, S.H.J. Geb.datum: 10-03-1918, 449
    - Geb.datum: -, 450
    - Naam: Harms, A.A. Geb.datum: 05-07-1912, 451
    - Naam: Harmsen van der Beek, E.M. ten Geb.datum: 08-10-1897, 452
    - Naam: Harmsen van der Beek-Langeler, F. ten Geb.datum: 05-04-1899, 453
    - Naam: Harmsen, H. Geb.datum: 13-05-1916, 454
    - Naam: Hart, D. Geb.datum: 19-05-1898, 455
    - Naam: Hart, J.W. 't Geb.datum: 15-10-1890, 456
    - Geb.datum: -, 457
    - Geb.datum: 03-02-1923, 458
    - Geb.datum: 21-05-1921, 459
    - Naam: Hartveldt-van Riel, E.L. Geb.datum: 31-07-1913, 460
    - Naam: Hartvelt, P.M.J. Geb.datum: 25-09-1902, 461
    - Geb.datum: 07-11-1921, 462
    - Naam: Hattem, J.H.A. van Geb.datum: 14-03-1902, 463
    - Naam: Hausdörfer, F. Geb.datum: 07-03-1916, 464
    - Geb.datum: 25-07-1921, 465
    - Naam: Havekotte, J. Geb.datum: 25-02-1918, 466
    - Geb.datum: 30-04-1924, 467
    - Geb.datum: 09-04-1922, 468
    - Naam: Haverslag, A. Geb.datum: 17-12-1917, 469
    - Geb.datum: 12-06-1920, 470
    - Geb.datum: 18-04-1920, 471
    - Geb.datum: 15-12-1923, 472
    - Naam: Hazelebach, C. Geb.datum: 22-10-1900, 473
    - Naam: Heere-Henning, H. Geb.datum: 30-09-1906, 474
    - Naam: Hees, A.N.J. van Geb.datum: 03-05-1910, 475
    - Naam: Heide, F.H. van der Geb.datum: 12-03-1897, 476
    - Naam: Heide, F.H. van der Geb.datum: 06-12-1919, 477
    - Geb.datum: 06-10-1920, 478
    - Naam: Heineke, A. Geb.datum: 16-07-1919, 479
    - Geb.datum: 22-08-1926, 480
    - Naam: Helden, J.H.W. van Geb.datum: 18-02-1913, 481
    - Naam: Heller, J. Geb.datum: 16-03-1905, 482
    - Geb.datum: -, 483
    - Naam: Helvoort, A.P. van Geb.datum: 02-07-1913, 484
    - Naam: Hemelrijk, L.A. Geb.datum: 22-12-1916, 485
    - Geb.datum: -, 486
    - Naam: Hemmen, J. Geb.datum: 03-05-1910, 487
    - Naam: Hemmes, G.C.H. Geb.datum: 16-03-1891, 488
    - Naam: Hendriks, O.G. Geb.datum: 04-04-1901, 489
    - Naam: Hendriks-Wiedenhoff, A.C. Geb.datum: 14-10-1918, 490
    - Naam: Hendriks-van der Bom, A.M.B. Geb.datum: 20-10-1914, 491
    - Naam: Hendrikse, J.W. Geb.datum: 25-12-1910, 492
    - Naam: Hendriksen, E. Geb.datum: 28-10-1909, 493
    - Naam: Henrichs, A. Geb.datum: 09-12-1916, 494
    - Geb.datum: -, 495
    - Naam: Hensen, H. Geb.datum: 16-12-1918, 496
    - Naam: Hensen, J. Geb.datum: 12-08-1898, 497
    - Geb.datum: 13-11-1920, 498
    - Naam: Herman, L.M. Geb.datum: 22-08-1898, 499
    - Naam: Hermann, H.P. Geb.datum: 17-05-1909, 500
    - Naam: Hermes, J.S. Geb.datum: 16-09-1906, 501
    - Naam: Hermes-Candel, M.J.A. Geb.datum: 16-08-1907, 502
    - Naam: Hermsen, G.A. Geb.datum: 19-10-1919, 503
    - Geb.datum: 31-03-1920, 504
    - Naam: Hertler, E.C. Geb.datum: 19-04-1910, 505
    - Naam: Herweyer, W.A. Geb.datum: 31-12-1906, 506
    - Naam: Herwig, A.J. Geb.datum: 01-10-1883, 507
    - Naam: Hes, F.L. Geb.datum: 07-01-1911, 508
    - Naam: Heskes, W.F. Geb.datum: 29-07-1891, 509
    - Naam: Hess, G.M. Geb.datum: 16-05-1912, 510
    - Geb.datum: 31-07-1920, 511
    - Naam: Heuer, B.J. Geb.datum: 15-03-1919, 512
    - Geb.datum: 13-09-1925, 513
    - Naam: Heufke Kantelaar-Schot, V.A.T. Geb.datum: 17-03-1892, 514
    - Naam: Heukelom, G.N. van Geb.datum: 09-04-1911, 515
    - Naam: Heus, G.A. de Geb.datum: 03-05-1915, 516
    - Naam: Heus, H.A. de Geb.datum: 02-02-1910, 517
    - Geb.datum: 13-05-1921, 518
    - Geb.datum: -, 519
    - Naam: Heusden, K.H. van Geb.datum: 02-11-1913, 520
    - Geb.datum: -, 521
    - Geb.datum: 09-01-1926, 522
    - Naam: Heuvel, E. van de Geb.datum: 06-05-1914, 523
    - Naam: Heuvel, P.A. van den Geb.datum: 02-11-1889, 524
    - Naam: Heyink, A.C. Geb.datum: 27-01-1904, 525
    - Naam: Heymans, E.J.M.C.W. Geb.datum: 25-05-1891, 526
    - Geb.datum: -, 527
    - Naam: Hibbeler, J.C. Geb.datum: 19-06-1915, 528
    - Naam: Hiddinga, D. Geb.datum: 20-08-1904, 529
    - Naam: Hietbrink, H. Geb.datum: 25-01-1906, 530
    - Naam: Hildebrand, A.D. Geb.datum: 11-06-1907, 531
    - Naam: Hilgendorf, P.W. Geb.datum: 14-12-1905, 532
    - Geb.datum: -, 533
    - Geb.datum: 23-09-1921, 534
    - Naam: Hilster, M.R. de Geb.datum: 18-01-1914, 535
    - Naam: Hilten, A. van Geb.datum: 30-04-1886, 536
    - Naam: Hilten, C.H. van Geb.datum: 12-07-1904, 537
    - Naam: Hilten, W. van Geb.datum: 22-11-1885, 538
    - Naam: Hinlopen, F.C.W.R. Geb.datum: 01-03-1917, 539
    - Naam: Hoek, G.H. Geb.datum: 07-04-1904, 540
    - Naam: Hoek, L.N. Geb.datum: 11-01-1909, 541
    - Naam: Hoek-van Kuipers, A.C. van der Geb.datum: 08-05-1895, 542
    - Naam: Hoekemeijer, A.J.H. Geb.datum: 01-11-1908, 543
    - Naam: Hoekman, G. Geb.datum: 16-10-1913, 544
    - Naam: Hof, F.A. Geb.datum: 10-07-1889, 545
    - Naam: Hofenk, R. Geb.datum: 25-08-1896, 546
    - Naam: Hoffmann, F. Geb.datum: 07-04-1900, 547
    - Naam: Hoffmann, R.L.H. Geb.datum: 21-02-1865, 548
    - Naam: Hofstee, J.A.A. Geb.datum: 09-03-1913, 549
    - Naam: Hofwegen, H. van Geb.datum: 14-04-1918, 550
    - Geb.datum: 06-10-1918Geb.datum: 06-10-1918, 551
    - Geb.datum: 23-02-1923, 552
    - Geb.datum: 18-11-1920, 553
    - Geb.datum: -, 554
    - Naam: Hollander, H. Geb.datum: 05-10-1886, 555
    - Naam: Holmgren, C.F.V. Geb.datum: 09-12-1909, 556
    - Naam: Holslag, A. Geb.datum: 21-02-1879, 557
    - Naam: Holst, C. Geb.datum: 01-11-1919, 558
    - Geb.datum: 03-08-1927, 559
    - Naam: Holthaus, G.W. Geb.datum: 16-10-1906, 560
    - Geb.datum: 28-12-1920, 561
    - Naam: Holthuizen, C.A. Geb.datum: 05-10-1913, 562
    - Naam: Holzer, J.G.R. Geb.datum: 20-12-1881, 563
    - Geb.datum:-, 564
    - Naam: Hommes, G.S. Geb.datum: 10-11-1915, 565
    - Naam: Homveld, R.T. Geb.datum: 02-05-1917, 566
    - Naam: Hondelink, J.H. Geb.datum: 24-06-1908, 567
    - Naam: Hondt, J. d' Geb.datum: 04-03-1907, 568
    - Naam: Hont, L.J.E. van der Geb.datum: 26-12-1914, 569
    - Naam: Hoof, H.R.M. Geb.datum: 12-05-1914, 570
    - Geb.datum: 20-03-1929, 571
    - Naam: Hoog, G. de Geb.datum: 19-02-1900, 572
    - Naam: Hoog, P. de Geb.datum: 12-07-1907, 573
    - Naam: Hoogenhout, G. Geb.datum: 26-03-1912, 574
    - Geb.datum: 25-03-1920, 575
    - Naam: Hoogeveen, T. Geb.datum: 11-09-1909, 576
    - Naam: Hoogland, S. Geb.datum: 14-04-1917, 577
    - Geb.datum: -, 578
    - Naam: Hoop, A.C. de Geb.datum: 29-05-1898, 579
    - Geb.datum: 04-01-1921, 580
    - Geb.datum: 07-06-1922, 581
    - Naam: Hooyer, M.J. Geb.datum: 30-10-1913, 582
    - Naam: Hordijk, J.J.K. Geb.datum: 14-12-1919, 583
    - Naam: Horsman, J.J. Geb.datum: 15-01-1909, 584
    - Naam: Horst, A. van der Geb.datum: 15-07-1888, 585
    - Naam: Horst, A. van der Geb.datum: 20-06-1899, 586
    - Geb.datum: 12-02-1927, 587
    - Naam: Horst, D. van der Geb.datum: 19-11-1892, 588
    - Naam: Horst, E. van der Geb.datum: 27-06-1909, 589
    - Geb.datum: 12-03-1923, 590
    - Naam: Horst, H. van der Geb.datum: 10-02-1904, 591
    - Naam: Horst, J. van der Geb.datum: 03-06-1898, 592
    - Naam: Horst, R.H. ter Geb.datum: 01-10-1908, 593
    - Naam: Horst, W.G. van der Geb.datum: 26-04-1899, 594
    - Naam: Houben, J.M.H.J. Geb.datum: 20-03-1894, 595
    - Naam: Hout, W.H.M. van den Geb.datum: 03-06-1915, 596
    - Geb.datum: -, 597
    - Naam: Hoving, J. Geb.datum: 01-11-1889, 598
    - Naam: Hovius, R. Geb.datum: 1-11-1912, 599
    - Naam: Höweler, Y.I. Geb.datum: 02-11-1914, 600
    - Naam: Hübner, H.I. Geb.datum: 29-08-1914, 601
    - Geb.datum: -, 602
    - Naam: Huf, C.C.A. Geb.datum: 25-03-1886, 603
    - Naam: Hugues, N.J.L. Geb.datum: 02-03-1904, 604
    - Naam: Huisman, H.J. Geb.datum: 03-10-1919, 605
    - Naam: Huizinga, S.M. Geb.datum: 18-10-1912, 606
    - Naam: Hulsher, L. Geb.datum: 18-10-1892, 607
    - Geb.datum: 10-04-1927, 608
    - Naam: Hurk, P.J. van den Geb.datum: 01-03-1900, 609
    - Naam: Hüsken, C.J.M. Geb.datum: 24-08-1915, 610
    - Naam: Hüsken, C.J.M. Geb.datum: 13-01-1918, 611
    - Naam: Huurdeman, T.H. Geb.datum: 01-09-1915, 612
    - Naam: Huy, J. Geb.datum: 16-08-1906, 613
    - Naam: Huydts, P.A.I. Geb.datum: 07-01-1901, 614
    - Naam: Huyer, E. Geb.datum: 09-07-1871, 615
    - Geb.datum: -, 616
    - Naam: Huysmans-Dixon, A.A.W. Geb.datum: 29-07-1918, 617
    - Naam: Ibo, J.B. Geb.datum: 10-04-1918, 618
    - Naam: Idserda, J.C. Geb.datum: 08-07-1918, 619
    - Naam: Ierschot, J.P. Geb.datum: 09-09-1903, 620
    - Naam: Iersel, J. van Geb.datum: 06-02-1900, 621
    - Geb.datum: 12-07-1924, 622
    - Geb.datum: 11-03-1921, 623
    - Geb.datum: -, 624
    - Naam: IJzer, J.R. Geb.datum: 11-04-1913, 625
    - Naam: Ikelaar, J. Geb.datum: 01-10-1904, 626
    - Naam: Immink, G. Geb.datum: 21-08-1916, 627
    - Geb.datum: -, 628
    - Geb.datum: 18-05-1920, 629
    - Naam: Ingen, H.F. van Geb.datum: 08-09-1912, 630
    - Naam: Ingerman, K.J.J. Geb.datum: 15-10-1895, 631
    - Geb.datum: 26-08-1921, 632
    - Geb.datum: -, 633
    - Geb.datum: 20-04-1921, 634
    - Geb.datum: -, 635
    - Geb.datum: 28-05-1928, 636
    - Naam: Jakma, H.A. Geb.datum: 19-05-1907, 637
    - Geb.datum: 19-08-1921, 638
    - Naam: Janmaat, H.J. Geb.datum: 16-08-1905, 639
    - Naam: Jans, A.J. Geb.datum: 05-12-1906, 640
    - Naam: Jansen, A.J. Geb.datum: 08-03-1902, 641
    - Geb.datum: 22-11-1922, 642
    - Naam: Jansen, G. Geb.datum: 22-06-1911, 643
    - Geb.datum: -, 644
    - Geb.datum: 05-01-1927, 645
    - Naam: Jansen, H.G.H. Geb.datum: 04-06-1909, 646
    - Naam: Jansen, H.T.B.M. Geb.datum: 24-05-1906, 647
    - Naam: Jansen, W. Geb.datum: 05-08-1907, 648
    - Naam: Jansonius, J.L. Geb.datum: 01-09-1910, 649
    - Naam: Janssen, F. Geb.datum: 14-08-1915, 650
    - Naam: Janssen, M.A.P.H.M. Geb.datum: 18-06-1909, 651
    - Geb.datum: 22-09-1921, 652
    - Geb.datum: 25-06-1921, 653
    - Naam: Jeswiel, M.E. Geb.datum: 25-12-1917, 654
    - Naam: Jeuken, M.J. Geb.datum: 14-02-1912, 655
    - Naam: Jonas, A. Geb.datum: 04-02-1907, 656
    - Geb.datum: 26-03-1921, 657
    - Naam: Jong, A.C. de Geb.datum: 17-11-1911, 658
    - Geb.datum: -, 659
    - Geb.datum: 01-05-1927, 660
    - Naam: Jong, H. de Geb.datum: 17-08-1898, 661
    - Naam: Jong, J. de Geb.datum: 25-03-1904, 662
    - Naam: Jong, J.N. Geb.datum: 16-02-1901, 663
    - Geb.datum: 07-08-1925, 664
    - Naam: Jong, N.P. de Geb.datum: 26-06-1876, 665
    - Naam: Jong, T.R. de Geb.datum: 03-01-1909, 666
    - Naam: Jong, W. de Geb.datum: 09-12-1903, 667
    - Naam: Jong-Snijder van Wissekerke, J.W.C. de Geb.datum: 31-12-1912, 668
    - Naam: Jongejan-de Groot, C.T. Geb.datum: 31-03-1899, 669
    - Naam: Jongert, H. Geb.datum: 05-08-1918, 670
    - 06-05-1922, 671
    - Naam: Jongsma, R. Geb.datum: 18-11-1881, 672
    - Geb.datum: 19-01-1920, 673
    - Naam: Jonker-Figee, P.M. Geb.datum: 14-08-1909, 674
    - Naam: Joosten, G Geb.datum: 10-01-1914, 675
    - Naam: Joosten, H.W.A. Geb.datum: 01-03-1914, 676
    - Naam: Josselin de Jong, G. de Geb.datum: 22-09-1900, 677
    - Naam: Juliard, S. Geb.datum: 31-05-1902, 678
    - Naam: Juliard-Springer, G.M. Geb.datum: 24-05-1897, 679
    - Geb.datum: -, 680
    - Naam: Jüngeling, J. Geb.datum: 08-04-1909, 681
    - Naam: Jutte, J.W. Geb.datum: 12-10-1911, 682
    - Naam: Kaa, J.C. van der Geb.datum: 30-03-1909, 683
    - Naam: Kaas, P. Geb.datum: 14-11-1915, 684
    - Naam: Kagenaar, J.B.J. Geb.datum: 29-04-1905, 685
    - Naam: Kal, M.A.M. Geb.datum: 25-10-1919, 686
    - Naam: Kalee, W.C. Geb.datum: 14-11-1904, 687
    - Naam: Kalkhoven, H.G.M. Geb.datum: 01-07-1908, 688
    - Naam: Kalkman, C.A. Geb.datum: 07-01-1912, 689
    - Geb.datum: 01-04-1920, 690
    - Naam: Kamminga, W. Geb.datum: 25-07-1916, 691
    - Naam: Kamp, A.W. Geb.datum: 08-12-1898, 692
    - Naam: Kamp, D. van der Geb.datum: 21-12-1879, 693
    - Naam: Kamp, H.D. Geb.datum: 10-06-1907, 694
    - Geb.datum: 29-04-1924, 695
    - Geb.datum: 09-08-1924, 696
    - Geb.datum: 20-03-1926, 697
    - Naam: Kampenhout, P.J.A. van Geb.datum: 13-08-1897, 698
    - Naam: Kampers, J.J. Geb.datum: 05-08-1916, 699
    - Naam: Kanneworff, G. Geb.datum: 13-04-1913, 700
    - Naam: Kanters, J. Geb.datum: 06-05-1916, 701
    - Naam: Karelsen, A.J. Geb.datum: 01-04-1905, 702
    - Naam: Karreman, C. Geb.datum: 31-08-1914, 703
    - Naam: Karsemeijer, A.F.L. Geb.datum: 28-08-1912, 704
    - Naam: Karsemeijer, J.A. Geb.datum: 04-02-1875, 705
    - Naam: Karsemeyer, R.G.A. Geb.datum: 12-03-1908, 706
    - Geb.datum: 21-08-1924, 707
    - Naam: Katwijk, M. van Geb.datum: 21-11-1912, 708
    - Naam: Keesom, W.C.J. Geb.datum: 08-04-1915, 709
    - Naam: Keilman, J. Geb.datum: 22-03-1916, 710
    - Naam: Keja, H.C. Geb.datum: 06-08-1907, 711
    - Geb.datum: 29-05-1922, 712
    - Naam: Kelfkens, P.J. Geb.datum: 15-06-1907, 713
    - Naam: Kellenaers, E.M.A.M. Geb.datum: 28-07-1909, 714
    - Naam: Kellenaers-Janssen, E. Geb.datum: 28-11-1911, 715
    - Naam: Kemper, C.H. Geb.datum: 15-04-1878, 716
    - Geb.datum: 20-04-1922, 717
    - Geb.datum: 23-06-1923, 718
    - Naam: Kerver-Dijkhuizen, A. Geb.datum: 30-10-1916, 719
    - Geb.datum: 09-05-1926, 720
    - Naam: Ketema, D. Geb.datum: 24-12-1887, 721
    - Naam: Ketting, J.H. Geb.datum: 12-10-1879, 722
    - Naam: Keuls, J.H.L. Geb.datum: 29-11-1903, 723
    - Geb.datum: -, 724
    - Geb.datum: 13-11-1920, 725
    - Naam: Kieft, F.A. Geb.datum: 08-11-1892, 726
    - Naam: Kierdorff, W.G. Geb.datum: 04-02-1912, 727
    - Geb.datum: -, 728
    - Naam: Kiggen, J.M.A. Geb.datum: 18-11-1913, 729
    - Naam: Kint, C. Geb.datum: 09-01-1890, 730
    - Naam: Kirchner, R. Geb.datum: 22-02-1912, 731
    - Naam: Klaauw, J.J. van der Geb.datum: 11-09-1914, 732
    - Naam: Klaauw, P.A.M. van der Geb.datum: 02-10-1893, 733
    - Naam: Klaauw, W.A.M. van der Geb.datum: 01-08-1919, 734
    - Naam: Klamer, J.G. Geb.datum: 06-11-1911, 735
    - Geb.datum: 11-06-1925, 736
    - Naam: Klay, I.A.I. Geb.datum: 25-05-1913, 737
    - Naam: Kleef, J.M. van Geb.datum: 04-05-1916, 738
    - Naam: Kleijn, K. Geb.datum: 12-06-1893, 739
    - Naam: Klein, A. Geb.datum: 07-10-1899, 740
    - Naam: Klein, A. Geb.datum: 25-08-1917, 741
    - Geb.datum: 26-05-1928, 742
    - Naam: Klein, J.J.H. de Geb.datum: 02-05-1914, 743
    - Naam: Klein-Stem, H.L. Geb.datum: 03-04-1876, 744
    - Naam: Kleyn, J.P.A. Geb.datum: 17-11-1910, 745
    - Naam: Klijn, N. de Geb.datum: 16-08-1909, 746
    - Naam: Kling, J.B. Geb.datum: 17-07-1915, 747
    - Naam: Kloek, F. Geb.datum: 18-12-1887, 748
    - Naam: Kloek, F.W. Geb.datum: 08-12-1899, 749
    - Naam: Kloosterman, H.C.M. Geb.datum: 27-02-1908, 750
    - Geb.datum: 05-04-1923, 751
    - Geb.datum: 13-06-1920, 752
    - Naam: Kloppenburg, J.C. Geb.datum: 09-05-1908, 753
    - Naam: Knap, G.H. Geb.datum: 24-11-1898, 754
    - Geb.datum: 11-06-1923, 755
    - Naam: Knoester, C. Geb.datum: 06-09-1911, 756
    - Geb.datum: 12-04-1922, 757
    - Naam: Knol, H. Geb.datum: 25-06-1913, 758
    - Naam: Knoppert, P. Geb.datum: 09-08-1914, 759